臺灣嘉義地方法院刑事判決　　　　　　　96年度簡上字第36號
上　訴　人　乙○○
（即被告）
上列上訴人即被告因賭博案件，不服本院95年度嘉簡字第1396號
中華民國95年11月30日所為第1審判決（聲請簡易判決處刑書案
號：95年度偵字第2124號），提起上訴，本院管轄之第二審合議
庭判決如下：
    主  文
上訴駁回。
    事實及理由
一、(一)本案經本院審理結果，認第1審簡易判決關於上訴人即被
    告（下稱上訴人）乙○○所犯賭博、意圖營利供給賭博場所
    及意圖營利聚眾賭博等罪之認事用法及量刑均無不當，應予
    維持，上訴人上訴意旨否認犯罪，指摘原審判決不當，並無
    理由，應予駁回。茲引用第1審判決書關於上訴人部分記載
    之事實、證據及理由（如附件）；(二)並補充如下部分：訊據
    上訴人乙○○固承認其自95年1月11日起，經營「金智塔遊
    藝場」，證人甲○○於上開查獲時間，確實在店內把玩機具
    後要求洗分，又上開「金銀豹」等9台係其店內機具等情，
    惟矢口否認涉有上開犯行，辯稱：我開設上開遊藝場純屬娛
    樂，客人要求洗分時，不可以換錢，只能填具計分卡改天再
    來玩，本件查獲當時，甲○○走來櫃台說要洗分，我說這麼
    早你就不玩，改天再來玩，還來不及填具計分卡給甲○○，
    員警丙○○就走過來，表明是警察並拿出證件後，把甲○○
    帶到旁邊，搜索甲○○身上所有的口袋，但搜不到東西，後
    來甲○○被帶到派出所，就說是我將錢放到他口袋又把錢出
    來，實則，我根本沒有拿2,000元兌換給甲○○，我是遭甲○○及丙○○串通誣賴云云。惟查：(1)證人甲○○於本院審
    理中結證稱：我曾到上開遊藝場玩過3次電玩，每次相隔2
    、3個星期，都是星期天去的；第1次是95年1月農曆春節前
    ，把玩跑馬機台，輸了2,000元，第2次是95年2月底，也是
    把玩跑馬機台，贏了800元，第3次是95年3月5日這次，我是
    把玩獅子王機台，贏了2,000分，洗分的比例是1比1，我是
    第2次贏才換錢，把玩機台前，我問過上訴人，知道可以換
    錢，我也看過別人換錢，我才去那裡玩；員警丙○○查獲那
    時，我向上訴人說要洗分，上訴人將2張1,000元鈔票放到我
    褲子口袋，這時丙○○走過來，上訴人發現丙○○過來，就
    把錢拿回去，剛開始丙○○沒有拿出證件，上訴人叫我不要
    理他，後來丙○○拿出證件給上訴人看，並叫我把身上的東
    西拿出來，但我拿不出2,000元，丙○○說看到上訴人拿錢
    給我，問我錢在哪裡，我說上訴人把錢又拿回去，所以當場
    沒有查獲現金，我與上訴人並無過節及糾紛等語（見簡上卷
    第38-4 4頁）；(2)證人丙○○於本院審理中結證稱：當天我
    是便衣勤務，埋伏在上開遊藝場裡面取締，我坐在遊藝場大
    門進去面對櫃台的位置，那裡可以看到甲○○和上訴人2人
    ，查獲那時，甲○○已經把玩機台一陣子，因為我距離甲○○很近，聽到甲○○向上訴人說要洗分，上訴人過去機台看
    了一下，和甲○○一起走回櫃台，上訴人便把錢放到甲○○
    褲子口袋裡，我過去取締，並向甲○○表明身分，上訴人就
    站在我與甲○○之間制止拉扯，我要甲○○拿出上訴人換給
    他的2, 000元，甲○○說是上訴人在那邊拉扯，從口袋又把
    錢拿回去了，所以本件未查扣金錢，我之前並不認識上訴人
    ，我是95年2月份才調到那邊的派出所等語（見簡上卷第
    34-38頁）；(3)是證人甲○○及丙○○所述互核相符，而
    本件並無任何資料足以證明證人上開證述乃屬虛偽，亦無足
    以令人顯信證人證述為不可採之品性證據或前科證據存在，
    此外，衡之常情，證人等與上訴人並不認識，互無怨仇，當
    不會甘冒偽證之風險而為不實之證詞，故其等證言應可採信
    ，可認上訴人確有上開犯行無訛。(4)此外，並有現場照片3
    張、責付保管證明書1紙，營利事業登記1紙及現場簡圖1張
    在卷可佐（見警卷第12-15頁），復有「金銀豹」1台、「獅
    子王」2台、「滿天星」2台、「跑馬」1台、「13支」1台、
    「麻將台」2台，共計9台之電動遊戲機具扣案可憑。
二、依刑事訴訟法第455條之1第1項、第3項、第373條、第368條
    ，判決如主文。
本案經檢察官王啟旭到庭執行職務。
中　　華　　民　　國　　96　　年　　4 　　月　　10　　日
                   刑事第二庭  審判長法　官  沈 福 財
                                     法  官  卓 春 慧
                                     法　官  盧 鳳 田
上列正本證明與原本無異。
本件不得上訴。
中　　華　　民　　國　　96　　年　　4 　　月　　11　　日
                                   　書記官　楊 國 色
明蓉附錄論罪科刑法條：
中華民國刑法第266條第1項：
在公共場所或公眾得出入之場所賭博財物者，處1千元以下罰金
。但以供人暫時娛樂之物為賭者，不在此限。
中華民國刑法第268條：
意圖營利，供給賭博場所或聚眾賭博者，處3年以下有期徒刑，
得併科3千元以下罰金。
